臺灣高等法院高雄分院刑事判決　　　　99年度上易字第1100號
上　訴　人
即　被　告　傅森淵
上　訴　人
即　被　告　傅麗香
前二人共同
選任辯護人　焦文城律師
　　　　　　施秉慧律師
上列上訴人因恐嚇案件，不服臺灣屏東地方法院98年度易字第11
24號中華民國99年8 月27日第一審判決（起訴案號：臺灣屏東地
方法院檢察署98年度調偵字第106 號），提起上訴，本院判決如
下：
     主  文
上訴駁回。
傅森淵、傅麗香均緩刑貳年。
     事實及理由
一、本案經本院審理結果，認第一審判決除事實欄第一行記載之
    「97年11月30日」係誤植，應更正為「97年9 月30日」外，
    其餘認事用法及量刑均無不當，應予維持，並引用第一審判
    決書記載之事實、證據及理由（如附件）。
二、被告上訴意旨以：告訴人指訴被告等2 人恐嚇之時間97年9
    月30日上午，被告等並未到現場與告訴人見面，又何來恐嚇
    之有？另被告辯護人亦辯稱：(1)洪茂桂、洪華宏、林炳耀3
    人之警訊筆錄無證據能力；(2)被告2 人於97年9 月30日根本
    未到現場，此有陳文騰警員可證；(3)又姑不論被告等確無
    本件恐嚇之犯行，惟被告等係基於防衛其財產權之動機，縱
    曾有上開言詞之陳述，亦與恐嚇罪之要件有別云云。
三、經查：(1)原審並未執告訴人洪茂桂及證人洪華宏之警訊筆錄
    ，作為認定被告等2 人犯罪事實之證據，因此，原審未論述
    此部分之證據能力，要難謂為有何不當。另證人林炳耀經檢
    察官於原審準備程序中聲請到庭作證，惟經原審依法傳拘未
    到，而證人林炳耀亦已於98年9 月25日經台灣宜蘭地方法院
    檢查署發布通緝在案（按證人林炳耀現仍通緝中，復有台灣
    高等法院被告通緝紀錄表在卷足憑），原審因認證人林炳耀
    顯已逃匿，經原審多次傳喚、拘提未到，已合於刑事訴訟法
    第159 條之3 規定：「被告以外之人於審判中有下列情形之
    一，其於檢察事務官、司法警察官或司法警察調查中所為之
    陳述，經證明具有可信之特別情況，且為證明犯罪事實之存
    否所必要者，得為證據：一、…………三、滯留國外或所在
    不明而無法傳喚或傳喚不到者。……」之「傳喚不到」之情
    形，另審酌證人林炳耀係於東港分局內依法接受具法定職權
    之公務員詢問，復未與被告等2 人具怨恨嫌隙，當無陷害其
    等之虞，其警詢之陳述，顯具特別可信之情況，且為證明本
    案待證事實之必要，是原審認證人林炳耀於警詢之陳述，應
    具有證據能力，於法亦無不合。(3)本院為慎重起見，於本院
    審理中又傳訊證人陳文騰警員，據其到庭證稱：「我確定只
    有在（97年）9 月29日當天去現場1 次，且只有這次而已」
    、「除我到現場那次外，其餘的事情我沒有參與，我不瞭解
    」等語（見本院卷第158 頁），查證人陳文騰警員所證述係
    9 月29日當天到現場之情形，與告訴人洪茂桂指訴被恐嚇之
    9 月30日無涉，要難執證人陳文騰警員之證述作為有利於被
    告等2 人之認定。況被告傅麗香、傅森淵等2 人於97年9 月
    30日上午（即告訴人洪茂桂指訴被恐嚇之時間）確先後到達
    系爭之工地現場之情，迭經彼等2 人於檢察官偵查中供承在
    卷（見偵一卷第9 、10頁），此部分核與告訴人洪茂桂指訴
    被恐嚇之時間相符，職是，被告等2 人前揭所陳「告訴人指
    訴被告等2 人恐嚇之時間97年9 月30日上午，被告等並未到
    現場」一節，核與事實不符，自無足取。(4)查坐落於屏東縣
    東港鎮○○段第812 、813 、820 、823 、828 、831 、83
    2 、833 、834 、835 、836 、841 、842 、843 、844 、
    845 地號等17筆土地，雖為被告等2 人之父親傅雙奇、母親
    傅桂花所有，惟屏東縣東港鎮○○段自辦市地重劃會（告訴
    人洪茂桂為法定代理人）依獎勵土地所有權人辦理市地重劃
    辦法第8 條第1 項、第11條第1 項、第4 項、平均地權條例
    第58條第3 項等規定成立自辦市地重劃會，被告等2 人之父
    親傅雙奇、母親傅桂花雖不同意參與該件自辦市地重劃會，
    惟查，前揭自辦市地重劃會，既已依平均地權條例第58條第
    2 項規定辦理，參酌最高法院80年台上字第2368號判決意旨
    ，亦應視為自辦市地重劃會之會員，該自辦市地重劃會自得
    依法訴請拆除地上物，交付土地供該自辦市地重劃會實施土
    地重劃工程施工，而經法院為該自辦市地重劃會勝訴之判決
    等情，亦有台灣屏東地方法院98年度重訴字第3 號、本院98
    年度重上字第73號民事判決在卷可稽（見偵二卷第19至27頁
    、本院卷第142 至148 頁），尤此，亦足證告訴人洪茂桂有
    權代表該自辦市地重劃會鳩工在系爭工地施工，而被告之父
    親傅雙奇、母親傅桂花（包括被告等2 人在內）自應容忍告
    訴人洪茂桂之鳩工施工，惟被告等2 人不此之圖，竟出言恫
    嚇，自應負刑責。被告辯護人辯護所稱被告等係基於防衛其
    財產權之動機，縱曾有上開言詞之陳述，亦與恐嚇罪之要件
    有別云云一節，亦容有誤會。(5)另本件被告等2 人事證已明
    ，業據原審論述綦詳，被告等2 人否認犯行，自無可取，被
    告上訴為無理由，應予駁回。
四、被告等2 人均未曾因故意犯罪受有期徒刑以上刑之宣告，有
    台灣高等法院被告前科紀錄表足按，可見彼等2 人素行尚佳
    ，又彼等2 人為維護其父母親之財產，一時情急致罹刑典，
    情節非重，經此偵、審程序之教訓後，當知警惕，應無再犯
    之虞，本院因認前開所宣告之刑，以暫不執行為適當，均併
    予宣告緩刑2 年，以啟自新。
據上論斷，應依刑事訴訟法第368 條、第373 條，刑法第74條第
1項第1款，判決如主文。
本案經檢察官施慶堂到庭執行職務。
中    華    民    國   100    年    1     月    31    日
                  刑事第十一庭  審判長法  官   翁慶珍
                                      法  官   孫啟強
                                      法  官   石家禎
以上正本證明與原本無異。
本件不得上訴。
中    華    民    國   100    年    1     月    31    日
                                      書記官   熊惠津